# 非同控下的企业合并存在业绩对赌

提问人：lv1025280320 时间：2021-07-19 08:05:07
在购买日收购方根据被购买方所处市场情况及行业竞争力等情况判定，预计认为被收购方能够完成承诺利润，在个别报表中确认或有对价为 0 ，把支付对价 3 亿全部计入了长期股权投资成本，请问陈版，或有对价确认为 0 合理吗？

回答人：chenyiwei
根据购买日的状况和可获得的信息对被收购方在后续业绩承诺期内能否实现业绩承诺作出合理、谨慎的估计，并考虑业绩补偿义务人的信用风险和资金时间价值因素的影响，如果认为其或有对价的购买日初始公允价值为零，也是有可能的。但后续应将或有对价作为一项以公允价值计量且其变动计入损益的金融资产或金融负债进行后续计量，每期末根据实际情况和可获得信息的变化重新计量其公允价值，并确认公允价值变动损益；当因为被收购方实际业绩不如预期导致或有对价相关资产的公允价值增加时，对商誉的减值需要从严把握。